臺灣高等法院臺南分院刑事判決
111年度上訴字第236號
上  訴  人  臺灣臺南地方檢察署檢察官
被      告  陳瓊婷

指定辯護人  本院公設辯護人  簡松柏  
上列上訴人因被告犯毒品危害防制條例案件，不服臺灣臺南地方
法院109年度訴字第1329號中華民國110年9月28日第一審判決（
起訴案號：臺灣臺南地方檢察署109年度偵字第15282號、第1814
4號），提起上訴，本院判決如下：
    主  文
原判決關於附表一所處之刑及應執行刑均撤銷。
乙○○如附表所示之罪，各處如附表所示之宣告刑。
    事實及理由
一、按刑事訴訟法第348條規定：「上訴得對於判決之一部為之
    。對於判決之一部上訴者，其有關係之部分，視為亦已上訴
    。但有關係之部分為無罪、免訴或不受理者，不在此限。上
    訴得明示僅就判決之刑、沒收或保安處分一部為之」。經查
    ：檢察官於上訴書、本院準備及審理程序時，均明確表示僅
    就原審判決關於附表一，適用刑法第59條予以減刑，及定應
    執行刑部分提起上訴，因此，審判範圍僅就原審判決附表一
    ，關於量刑及定應執行刑部分，至於本案犯罪事實、理由、
    所犯法條及沒收部分，均引用第一審判決書所記載（如附件
    ）。
二、上訴論斷之理由(即撤銷原判決附表一量刑部分)
　㈠檢察官上訴意旨略以：販毒乃世界萬國公罪，從重量刑乃普
    世價值，社會主流價值亦如是，立法院新修法亦特別提高法
    定刑度，原審已因被告承認自白販毒，給予減輕法定刑一次
    ，法定刑已不算過重，被告販毒之情狀有何值得同情之處，
    且二罪定執行刑有無顯失衡平，揆諸上揭判例意旨，原審量
    刑顯有再審酌與補充說明之必要。至於原審判決審酌被告本
    案販賣第二級毒品之對象僅2人，所得共計 800元，與多次
    、大量毒品之大盤、中盤商行為情節尚屬有別，且犯後態度
    甚佳等情狀，上揭判決理由都言之成理，檢察官亦甚認同，
    但此理由均屬於刑法第57條量刑之參考情節，並不符合刑法
    第59條犯罪情狀顯可憫恕之規定，即必須犯罪另有特殊之原
    因與環境等等，在客觀上足以引起一般同情，始能酌量減輕
    其刑。綜上，原審量刑之理由似尚有補充說明之處，請撤銷
    原判決，另為適當之判決等語。
　㈡被告對於量刑方面，則以：原判決適用刑法第59條減刑，並
    無不當，且其有供出上手，符合毒品危害防制條例第17條第
    1項減刑之事由等語置辯。
　㈢經查：　　
　⒈被告被查獲後，於警詢時即已供稱毒品來源為綽號「璋仔」
    之男子，並指認甲○○即為綽號「璋仔」之男子，有被告之警
    詢筆錄及被告手機內之甲○○翻拍照片、Messenger對話照片
    等在卷足據(見警二卷第1至9、11至18、87至93頁)。且警方
    之後亦因被告之供述而查獲甲○○，並移送檢察官偵查起訴，
    上情有臺南市政府警察局第六分局111年5月18日南市警六偵
    字第1110292671號函暨所附臺灣臺南地方檢察署109年度偵
    字第17388號、110年度偵字第23626號起訴書、職務被告、
    刑事案件報告書，及臺灣臺南地方檢察署111年5月23日南檢
    文信110偵23626字第1119035637號函在卷可稽(見本院卷第1
    39、147至150、205頁)。觀諸上開起訴書所載，被告向上手
    甲○○購買第二級毒品甲基安非他命之時間，為109年7月26日
    凌晨，時間順序先於原審判決附表一，2次販賣之時間點，
    被告應已符合毒品危害防制條例第17條第1項規定：「犯第4
    條至第8條、第10條或第11條之罪，供出毒品來源，因而查
    獲其他正犯或共犯者，減輕或免除其刑。」，自均應依該條
    項減輕其刑。
　⒉又被告就原審判決附表一之犯行，於偵查、原審及本院審理
    ，均自白不諱，有被告歷次供述在卷為憑，亦合於毒品危害
    防制條例第17條第2項規定：「犯第4條至第8條之罪於偵查
    及歷次審判中均自白者，減輕其刑」。被告有上開2種以上
    減輕事由，依刑法第71條第2項，先依較少之數即毒品危害
    防制條例第17條第2項減輕，再依同條第1項遞減之。
　⒊按刑法第59條所規定之酌量減輕其刑，必其犯罪另有特殊之
    原因、環境或背景，在客觀上足以引起一般之同情，且於法
    律上別無其他應減輕或得減輕其刑之事由，認即予以宣告法
    定最低度刑猶嫌過重者，始有其適用（最高法院111年度台
    上字第2750號判決意旨參照）。被告販賣第二級毒品行為，
    對他人身心健康之危害及社會治安之影響均非輕微，且被告
    2次所為販賣第2級毒品犯行，經前述2次減刑後，最輕法定
    刑度已減至有期徒刑1年8月，難認有情輕法重，足堪憫恕之
    處，自無再依刑法第59條減輕其刑之必要。　
  ㈣原判決認被告所犯2次販賣第二級毒品罪，僅符合偵審自白，
    並未符合供出毒品來源，因而查獲其他正犯或共犯之要件，
    僅依序依毒品危害防制條例第17條第2項及刑法第59條遞減
    輕其刑，而分別量處被告有期徒刑2年6月，固非無見。惟原
    審判決後，被告所供出之上手甲○○始經警方於110年11月18
    日移送檢察官偵辦，檢察官嗣於110年11月15日提起公訴，
    有前述刑事案件報告書及起訴書可參，原審未及審酌，認被
    告未有毒品危害防制條例第17條第1項之適用，應有未洽；
    另被告販賣第二級毒品犯行，經2次減刑後，已無刑法第59
    條情堪憫恕之情形，此等刑之加重減輕事由之變更，亦屬原
    審所未及審酌，量刑基準已有不同，所處之刑即有未洽，是
    認檢察官上訴為有理由，應由本院撤銷改判。
  ㈤爰審酌被告有施用毒品之前案紀錄，有臺灣高等法院被告前
    案紀錄表附卷足稽，猶無視毒品對於人體健康之戕害及國家
    杜絕毒品之禁令，將毒品販賣、擴散予其他人，足令購買毒
    品者沉迷毒癮無法自拔，助長施用毒品歪風，甚至引發各式
    犯罪，於社會治安及國民健康均有相當負面影響，行為實有
    不當；惟念被告為警查獲後，即坦承犯行，態度良好，且所
    販賣之毒品數量非鉅、對象合計僅有2人之犯罪情節；兼衡
    其國中畢業、入監前從事家庭代工，月收入約6、7千元、有
    4名未成年子女之智識程度及家庭狀況等一切情狀，分別量
    處如附表所示之刑。
　㈥不定執行刑之說明
　　被告另犯藥事法之轉讓禁藥罪，因未上訴，業已確定，復有
    其他違反毒品危害防制條例案件(臺南地方法院110年度訴字
    第329號)，就數罪併罰之案件，如能俟被告所犯數罪全部確
    定後，於執行時始由犯罪事實最後判決之法院所對應之檢察
    署檢察官，聲請法院裁定之，無庸於每一個案判決時定其應
    執行刑，依此所為之定刑，不但能保障被告之聽審權，符合
    正當法律程序，更可提升刑罰之可預測性，減少不必要之重
    複裁判，避免違反一事不再理原則情事之發生，從而，本案
    撤銷改判所處之刑，不予定其應執行之刑，併此說明。　
據上論結，應依刑事訴訟法第369條第1項前段、第364條、第373
條、第299條第1項前段，判決如主文。
本案經檢察官黃榮加提起公訴，檢察官羅瑞昌提起上訴，檢察官
鄭益雄到庭執行職務。。
中　　華　　民　　國　　111 　年　　6 　　月　　30　　日
                  刑事第二庭    審判長法　官  陳珍如
                                      法　官  黃裕堯
                                      法　官  包梅真
以上正本證明與原本無異。
如不服本判決應於收受送達後20日內向本院提出上訴書狀，其未
敘述上訴理由者，並得於提起上訴後20日內向本院補提理由書（
均須按他造當事人之人數附繕本）「切勿逕送上級法院」。
　　　　　　　　　　　　　　　　　　　書記官  許雅華
中　　華　　民　　國　　111 　年　　6 　　月　　30　　日

附錄：本判決論罪科刑法條
毒品危害防制條例第4條
製造、運輸、販賣第一級毒品者，處死刑或無期徒刑；處無期徒
刑者，得併科新臺幣3千萬元以下罰金。
製造、運輸、販賣第二級毒品者，處無期徒刑或10年以上有期徒
刑，得併科新臺幣1千5百萬元以下罰金。
製造、運輸、販賣第三級毒品者，處7年以上有期徒刑，得併科
新臺幣1千萬元以下罰金。
製造、運輸、販賣第四級毒品者，處5年以上12年以下有期徒刑
，得併科新臺幣5百萬元以下罰金。
製造、運輸、販賣專供製造或施用毒品之器具者，處1年以上7年
以下有期徒刑，得併科新臺幣1百50萬元以下罰金。
前五項之未遂犯罰之。

附表：
編號 販賣對象 時間、地點、方式及毒品數量             宣告刑 ①原判決宣告之刑 ②本院撤銷改判之刑  一 李琨永  李琨永經由乙○○之哥哥陳佳宏轉知乙○○於109年8月12日17時許，前往臺南市○○區○○街000巷000號0樓之0與李琨永見面，李琨永即當場向乙○○購買500元之甲基安非他命1包，並當場支付乙○○500元價金。   ①乙○○販賣第二級毒品，處有期徒刑貳年陸月。       ②乙○○處有期徒刑貳年貳月。 二 蔡昇宏 蔡昇宏先於109年8月15日7時47分許至同日10時39分許透過臉書通訊軟體Messenger與乙○○持用之0000000000門號行動電話聯絡後，於同日14時31分許，前往乙○○位於臺南市○○區○○街000號0樓之0之租屋處，向乙○○購買500元之甲基安非他命1包，惟蔡昇宏僅支付乙○○300元價金，尚積欠200元。   ①乙○○販賣第二級毒品，處有期徒   刑貳年陸月。       ②乙○○處有期徒刑貳年貳月。 

附件：
　　　      臺灣臺南地方法院刑事判決　
109年度訴字第1329號
公　訴　人　臺灣臺南地方檢察署檢察官
被　　　告　乙○○　女　(民國00年0月00日生)
　　　　　　　　　　身分證統一編號：0000000000號
　　　　　　　　　　住○○市○○區○○路0段0000巷00號
選任辯護人　吳依蓉律師
上列被告因違反毒品危害防制條例等案件，經檢察官提起公訴（
109年度偵字第15282號、109年度偵字第18144號），本院判決如
下：
    主  文
乙○○犯如附表一、二之罪，各處如附表一、二所示之宣告刑及沒
收。應執行有期徒刑貳年拾月。沒收部分併執行之。
    犯罪事實
一、乙○○明知甲基安非他命為毒品危害防制條例第2條第2項第2
    款公告列管之第二級毒品，亦屬藥事法所規範之禁藥，不得
    非法持有、轉讓及販賣，竟分別為下列犯行：
(一)基於販賣第二級毒品甲基安非他命營利之犯意，於附表一所
    示之時間、地點，以附表一所示之方式，分別販賣如附表一
    所示數量之第二級毒品甲基安非他命與李琨永、蔡昇宏，總
    計得款新臺幣(下同)800元。
(二)基於轉讓禁藥甲基安非他命之犯意，於附表二所示之時間、
    地點，轉讓少量之甲基安非他命與前來為乙○○照顧小孩之孫
    俊傑施用。
二、經警對乙○○所持用之行動電話門號實施通訊監察，並於民國
    109年8月16日19時30分許，持本院核發之搜索票，前往乙○○
    位於臺南市○○區○○路0段0000巷00號住處執行搜索，當場扣
    得乙○○所有之行動電話1支（內含0000000000號門號SIM卡1
    張），而循線查獲上情。　　
三、案經臺南市政府警察局第六分局報請臺灣臺南地方檢察署檢
    察官偵查起訴。
    理  由
壹、證據能力部分：
    本件以下所引用之具傳聞性質之證據，檢察官、被告乙○○及
    辯護人於本案言詞辯論終結前，均未爭執其證據能力(見本
    院卷第242頁)，本院審酌前開證據之作成或取得之狀況，並
    無非法或不當取證之情事，且經本院於審判期日就上開證據
    依法進行調查、辯論，依刑事訴訟法第159條之5規定，均具
    有證據能力。至以下所引用之不具傳聞性質之證據，並無證
    據證明係實施刑事訴訟程序之公務員違背法定程序所取得，
    且經本院於審理中提示並告以要旨而為調查，依法自應有證
    據能力。
壹、認定犯罪事實所憑證據及理由：
一、上開犯罪事實，業經被告於警詢、偵查及本院審理中均坦承
    不諱，核與證人李琨永、蔡昇宏、孫俊傑於警詢及偵查中證
    述情節相符，且有被告與蔡昇宏間之Messenger通訊軟體對
    話紀錄、本院109年聲搜字910號搜索票、臺南市政府警察局
    第六分局偵查隊搜索扣押筆錄、扣押物品目錄表、扣押物品
    收據、自願受搜索同意書、WHC-905號機車之車輛詳細資料
    報表、臺南市警察局車牌辨識系統監視器截圖照片、本院10
    9年聲監字第272號、109年聲監續字第465號、109年聲監字
    第361號、109年聲監續字第571號、109年聲監字第457號、1
    09年聲監續字第692號、109年聲監字第539號通訊監察書及
    電話附表附卷可稽(見警一卷第89頁、第215至217頁、第35
    至43頁、第173至177頁、警二卷第59至77頁)。此外，並有
    被告所有之APPLE廠牌行動電話1支（含0000000000門號SIM
    卡1張）扣案可資佐證，堪認被告上開自白確與事實相符。
二、按販賣毒品之所謂販賣行為，係行為人基於營利之目的，而
    販入或賣出毒品而言。販賣毒品者，其主觀上須有營利之意
    圖，且客觀上有販賣之行為，即足構成，至於實際上是否已
    經獲利，則非所問。即於有償讓與他人之初，係基於營利之
    意思，並著手實施，而因故無法高於購入之原價出售，最後
    不得不以原價或低於原價讓與他人時，仍屬販賣行為。必也
    始終無營利之意思，縱以原價或低於原價有償讓與他人，方
    難謂為販賣行為，而僅得以轉讓罪論處（最高法院93年度台
    上字第1651號判決要旨參照）。又販賣毒品非可公然為之，
    亦無公定價格，各次買賣之價格，當亦各有差異，隨供需雙
    方之資力、關係之深淺、需求之數量、貨源之充裕與否、販
    賣者對於資金之需求如何及殷切與否，以及政府查緝之態度
    ，進而為各種不同之風險評估，而為機動性之調整，是其價
    格標準，自非一成不變，且販賣者從各種「價差」或「量差
    」或係「純度」謀取利潤方式，或有差異，然其所圖利益之
    非法販賣行為目的，則屬相同，並無二致。衡以近年來毒品
    之濫用，危害國民健康與社會安定日益嚴重，治安機關對於
    販賣或施用毒品之犯罪行為，無不嚴加查緝，各傳播媒體對
    於政府大力掃毒之決心亦再三報導，已使毒品不易取得且物
    稀價昂，則被告若非可藉以從中營利，自無平白費時、費力
    ，並甘冒被他人供出來源或遭檢警查緝法辦之危險而與李琨
    永、蔡昇宏為附表一所示之毒品買賣之理，是被告確有從中
    賺取買賣價差或量差牟利之意圖及事實，應屬合理認定。
三、綜上所述，本件事證明確，被告前揭販賣第二級毒品及轉讓
    禁藥之犯行，均堪認定，自應依法論科。
參、論罪科刑：
一、甲基安非他命係毒品危害防制條例第2條第2項第2款所公告
    列管之第二級毒品，亦屬藥事法所規範之禁藥，轉讓甲基安
    非他命，觸犯毒品危害防制條例第8條第2項轉讓第二級毒品
    罪及藥事法第83條第1項轉讓禁藥罪，屬法規競合，應依重
    法優於輕法法理，擇一處斷。是除甲基安非他命之轉讓達淨
    重10公克以上或成年人轉讓未成年人或轉讓懷胎婦女（毒品
    危害防制條例第8條第6項、第9條）等法定刑重於轉讓禁藥
    之罪名外，應適用轉讓禁藥罪處斷。
二、是核被告如附表一所為，均係犯毒品危害防制條例第4條第2
    項之販賣第二級毒品罪；如附表二所為，則係犯藥事法第83
    條第1項之轉讓禁藥罪。被告持有第二級毒品之低度行為，
    分別為其各次販賣第二級毒品之高度行為所吸收，均不另論
    罪；至藥事法對於持有禁藥之行為，既未設處罰規定，則被
    告轉讓前持有禁藥之行為，乃轉讓禁藥不可分割罪質之一部
    ，亦不另論罪。被告前揭販賣第二級毒品甲基安非他命及轉
    讓禁藥之犯行，犯意各別，行為互殊，應予分論併罰。
三、按犯毒品危害防制條例第4條至第8條之罪於偵查及審判中 
    均自白者，減輕其刑，毒品危害防制條例第17條第2項定有
    明文。次按行為人轉讓同屬禁藥之第二級毒品甲基安非他命
    （未達法定應加重其刑之一定數量）予成年人（非孕婦），
    依重法優於輕法之原則，擇較重之藥事法第83條第1項轉讓
    禁藥論處，如行為人於偵查及歷次審判中均自白，仍應適用
    毒品危害防制條例第17條第2項規定減輕其刑（最高法院刑
    事大法庭109年度台上大字第4243號裁定意旨參照）。查被
    告就附表一、二所示犯行，於偵查及本院審理中均自白不諱
    ，業如前述，爰就附表一販賣第二級毒品各次犯行，及附表
    二轉讓禁藥各次犯行，均適用毒品危害防制條例第17條第2
    項之規定減輕其刑。
四、毒品危害防制條例第17條第1項減輕或免除其刑之規定，須
    被告先有供述毒品來源之正犯或共犯等相關證據資料，使警
    方或偵查犯罪機關據以確實查獲其人、其犯行之結果，二者
    兼備並有因果關係，始能獲上述寬典。是被告供出毒品來源
    資訊與其所犯本案無關，或偵查犯罪機關認不具證據價值而
    未確實查獲者，即與上開規定不符，無其適用之餘地。被告
    固於警詢及偵查中均供述其販賣甲基安非他命毒品係向綽號
    「璋仔」之男子購買等語（真實姓名、年籍均詳卷，見警一
    卷第12、21至22頁、偵卷第35至37頁），惟警方持臺灣臺南
    地方檢察署檢察官核發之拘票拘提該男子到案後，其矢口否
    認販毒之事，目前經警報請檢察官持續偵辦中，有臺南市政
    府警察局第六分局偵查佐楊政霖110年5月10日出具之職務報
    告在卷可稽（本院卷第281頁），是本件並未有因被告之供
    述而確實查獲其毒品上手之情事，自無從依毒品危害防制條
    例第17條第1項規定減輕或免除其刑。
五、刑法第59條所規定之酌量減輕其刑，係裁判上之減輕，雖必
    以犯罪之情狀可憫恕，認為宣告法定最低度之刑猶嫌過重者
    ，始有其適用。然如別有法定減輕之事由，先依法定減輕事
    由減輕其刑後，科以最低刑度，猶嫌過重時，即得為之；若
    有二種以上法定減輕事由，先依法定減輕事由遞減其刑後，
    科以最低刑度，猶嫌過重時，仍得再依刑法第59條規定酌減
    其刑（最高法院99年度台上字第5999號判決意旨參照）。查
    毒品危害防制條例第4條第2項規定：「製造、運輸、販賣第
    二級毒品者，處無期徒刑或10年以上有期徒刑，得併科新臺
    幣1千5百萬元以下罰金。」，然同為販賣第二級毒品之人，
    其原因動機不一，犯罪情節未必盡同，或有大盤毒梟者，亦
    有中、小盤之分，甚或僅止於吸毒者友儕間為求互通有無之
    有償轉讓者亦有之，其販賣行為所造成危害社會之程度自屬
    有異，法律科處此類犯罪，所設之法定最低本刑卻同為「無
    期徒刑或10年以上有期徒刑，得併科新臺幣1千5百萬元以下
    罰金」，不可謂不重。本件被告雖有如附表一所示販賣第二
    級毒品之情，惟被告販賣對象僅2人，販賣所得之金額共計8
    00元，犯罪所得甚微，與販賣毒品謀取鉅額獲利或查獲大量
    毒品之情形有別，其情節當非與大盤毒梟者可資等同並論，
    更於員警獲知其如附表一所示之販賣第二級毒品犯行前，即
    主動供出，犯後態度甚佳，僅因於本院審理中有逃匿經通緝
    之事實，致無從依自首規定減輕其刑；而其所觸犯係法定最
    低本刑無期徒刑或10年以上有期徒刑之重罪，雖經依毒品危
    害防制條例第17條第2項規定減輕其刑，法定最低度刑仍為5
    年以上之有期徒刑，誠屬情輕法重。是以，本件被告如附表
    一所示之販賣第二級毒品犯行，衡情尚有可憫恕之處，爰依
    刑法第59條之規定，就其所犯上開販賣第二級毒品罪，酌量
    減輕其刑，並遞減輕之。
六、爰審酌被告有施用及販賣毒品之前案紀錄，有臺灣高等法院
    被告前案紀錄表附卷足憑，猶無視毒品對於人體健康之戕害
    及國家杜絕毒品之禁令，而為本件販賣及轉讓甲基安非他命
    之犯行，足令購買或受讓毒品者沉迷毒癮無法自拔，助長施
    用毒品歪風，甚至引發各式犯罪，於社會治安及國民健康均
    有相當負面影響，行為實有不當；惟念被告為警查獲後，在
    員警知悉其本件販賣第二級毒品之犯行前，即主動供出，並
    於警、偵訊以迄本院審理中均自白如附表一、二所示之販賣
    第二級毒品及轉讓禁藥之犯行，犯後態度良好，堪認已有悔
    改之意，且所販賣之毒品及轉讓之禁藥數量非鉅、對象合計
    僅有3人，犯罪情節尚非嚴重；兼衡其智識程度、家庭狀況
    等一切情狀，分別量處如附表一、二所示之刑，並定其應執
    行之刑如主文所示。
參、沒收部分：
一、扣案之APPLE廠牌行動電話1支（含0000000000門號SIM卡1張
    ），係被告持以供附表一編號二所示之販賣第二級毒品犯行
    所用之物，除據被告陳明外，並有前述被告與蔡昇宏間之Me
    ssenger通訊軟體對話紀錄附卷可資佐證，不問屬於犯罪行
    為人與否，均應依毒品危害防制條例第19條第1項規定，於
    被告該次販賣第二級毒品罪之主文項下宣告沒收。
二、附表一編號一、二所示已收取之販賣第二級毒品價額，分別
    係被告之犯罪所得，且均未扣案，自應依刑法第38條之1第1
    項、第3項規定，於各該販賣第二級毒品罪之主文項下宣告
    沒收，並諭知於全部或一部不能沒收或不宜執行沒收時，追
    徵其價額。
三、被告表示警員於109年8月16日19時30分許，在其上揭住處扣
    得之第二級毒品甲基安非他命1包(見警卷第41頁)，係供自
    己施用，而無證據證明該包扣案毒品與本件販賣第二級毒品
    或轉讓禁藥之犯行有關，故不予宣告沒收，附此敘明。　　
據上論斷，應依刑事訴訟法第299條第1項前段，毒品危害防制條
例第4條第2項、第17條第2項、第19第1項，藥事法第83條第1項
，刑法第11條前段、第59條、第51條第5款、第38條之1第1項前
段、第3項，判決如主文。
本案經檢察官黃榮加提起公訴，檢察官吳坤城到庭執行職務。
中　　華　　民　　國　　110 　年　　9 　　月　　28　　日
                  刑事第七庭  法　官　黃琴媛
                              法  官　吳彥慧
                              法  官　孫淑玉
以上正本證明與原本無異。
如不服本判決應於收受本判決後20日內向本院提出上訴書狀，並
應敘述具體理由。其未敘述上訴理由者，應於上訴期間屆滿後20
日內向本院補提理由書狀（均須按他造當事人之人數附繕本）「
切勿逕送上級法院」。 
　　　　　　　　　　　　　　　書記官　洪千棻
中　　華　　民　　國　　110 　年　　9 　　月　　29　　日
附錄本案論罪科刑法條：
毒品危害防制條例第4條第2項
製造、運輸、販賣第二級毒品者，處無期徒刑或10年以上有期徒
刑，得併科新臺幣1千5百萬元以下罰金。
藥事法第83條第1項
明知為偽藥或禁藥，而販賣、供應、調劑、運送、寄藏、牙保、
轉讓或意圖販賣而陳列者，處7年以下有期徒刑，得併科新臺幣5
千萬元以下罰金。
附表一：
編號 販賣對象 時間、地點、方式及毒品數量   宣告刑及沒收 一 李琨永  李琨永經由乙○○之哥哥陳佳宏轉知乙○○於109年8月12日17時許，前往臺南市○○區○○街000巷000號0樓之0與李琨永見面，李琨永即當場向乙○○購買500元之甲基安非他命1包，並當場支付乙○○500元價金。   乙○○販賣第二級毒品，處有期徒刑貳年陸月。未扣案販賣第二級毒品所得新臺幣伍佰元沒收，於全部或一部不能沒收或不宜執行沒收時，追徵其價額。 二 蔡昇宏 蔡昇宏先於109年8月15日7時47分許至同日10時39分許透過臉書通訊軟體Messenger與乙○○持用之0000000000門號行動電話聯絡後，於同日14時31分許，前往乙○○位於臺南市○○區○○街000號0樓之0之租屋處，向乙○○購買500元之甲基安非他命1包，惟蔡昇宏僅支付乙○○300元價金，尚積欠200元。   乙○○販賣第二級毒品，處有期徒刑貳年陸月。扣案之APPLE廠牌行動電話壹支(含○○○○○○○○○○號行動電話門號ＳＩＭ卡壹張)，沒收；未扣案販賣第二級毒品所得新臺幣參佰元沒收，於全部或一部不能沒收或不宜執行沒收時，追徵其價額。 
附表二：
編號 轉讓對象  時間 地點 宣告刑及沒收 一 孫俊傑 109年8月5日19時許 臺南市○○區○○路000號○○○○汽車旅館 乙○○轉讓禁藥，處有期徒刑柒月。 二 孫俊傑 109年8月14日14時許 臺南市○○區○○街000號0樓之0乙○○租屋處 乙○○轉讓禁藥，處有期徒刑柒月。